最高法院刑事判決 
                                   111年度台上字第4300號
上  訴  人  楊雅評                     


上列上訴人因違反毒品危害防制條例案件，不服臺灣高等法院中
華民國111年5月31日第二審判決（111年度上訴字第588號，起訴
案號：臺灣桃園地方檢察署109年度偵字第24260、24272號），
提起上訴，本院判決如下：
    主  文
上訴駁回。
    理  由
一、按刑事訴訟法第377 條規定，上訴於第三審法院，非以判決
    違背法令為理由，不得為之。是提起第三審上訴，應以原判
    決違背法令為理由，係屬法定要件，且必須依據卷內訴訟資
    料為具體之指摘，並足據以辨認原判決已具備違背法令之形
    式者，始屬相當。本件原審綜合全案證據資料，本於事實審
    法院之推理作用，認定上訴人楊雅評有原判決事實欄所載，
    與康惠嵐（經第一審判處罪刑確定）共同販賣第二級毒品甲
    基安非他命犯行，因而撤銷第一審所為關於上訴人部分之科
    刑判決，改判仍論以販賣第二級毒品罪，量處有期徒刑3 年
    8 月，並諭知相關之沒收、追徵，已詳述其憑以認定之證據
    及理由，核其所為之論斷，俱有卷存證據資料可資覆按，從
    形式上觀察，原判決尚無足以影響其判決結果之違背法令情
    形存在。
二、按刑法第59條規定之酌量減輕其刑，必須犯罪另有特殊之原
    因與環境，在客觀上足以引起一般同情，認為即使予以宣告
    法定最低度刑，猶嫌過重者，始有其適用，此屬法院得自由
    裁量之事項，若無濫用裁量權或裁量明顯不當情形，自不得
    任意指為違法。又此所謂法定最低度刑，固包括法定最低本
    刑；惟遇有其他法定減輕之事由者，則應係指適用其他法定
    減輕事由減輕其刑後之最低度刑而言。原判決已說明：上訴
    人販賣第二級毒品，危害他人身心健康、影響社會治安，情
    節非輕，且經依修正前毒品危害防制條例第17條第2 項規定
    減輕其刑後，最低宣告刑為有期徒刑3 年6 月，難認量處減
    刑後之最低刑度，在客觀上有何情輕法重、堪以憫恕，得以
    適用刑法第59條規定之餘地。上訴意旨並未依據卷內資料具
    體指摘原判決不適用何種法則或如何適用不當，僅略以：原
    判決未依刑法第59條規定酌減其刑，容有違誤等語，徒憑己
    意，就原審量刑職權之適法行使任意指摘，自不足據以辨認
    原判決已具備違背法令之形式，揆諸首揭規定，其上訴為違
    背法律上之程式，應予駁回。
據上論結，應依刑事訴訟法第395條前段，判決如主文。
中　　華　　民　　國　　111 　年　　10　　月　　20　　日
　　　　　　　　　刑事第四庭審判長法  官  林　立　華　
                                  法  官  謝　靜　恒　
                                  法  官  林　瑞　斌　
                                  法  官  李　麗　珠　
                                  法  官  王　敏　慧
本件正本證明與原本無異
                                  書記官
中　　華　　民　　國　　111 　年　　10　　月　　24　　日